【裁判字號】    98,易,2894
【裁判日期】    980930
【裁判案由】    竊盜
【裁判全文】
臺灣臺中地方法院刑事判決              98年度易字第2894號
公  訴  人  臺灣臺中地方法院檢察署檢察官
被      告  丙○○
                      號
                    （現另案於臺灣臺中看守所羈押中）
上列被告因竊盜案件，經檢察官提起公訴（98年度偵字第19179
、19240號），本院判決如下：
    主    文
丙○○犯竊盜罪，累犯，處有期徒刑陸月，如易科罰金，以新臺
幣壹仟元折算壹日；又犯竊盜罪，累犯，處有期徒刑陸月，如易
科罰金，以新臺幣壹仟元折算壹日。應執行有期徒刑拾壹月，如
易科罰金，以新臺幣壹仟元折算壹日。
    犯罪事實
一、丙○○前於94年間，(1)因施用毒品案件，經本院判處有期徒
    刑8月、6月，並定應執行有期徒刑1年確定；(2)又因施用毒
    品案件，經本院分別判處有期徒刑11月、7月確定，嗣經減
    刑為有期徒刑5月又15日、3月又15日，並定應執行有期徒刑
    8月，上揭(1)(2)接續執行，並於96年11月5日執行完畢。詎猶
    不知悔改，竟意圖為自己不法之所有，分別於下列時、地，
    為下列之竊盜行為：
    (一)於98年4月6日8時10分許，在臺中縣后里鄉○○村○○路
      38 巷附近，以自備之鑰匙（未扣案），竊取甲○○所有
      車牌號碼PE-3930號自小客車，供作代步工具使用。
    (二)於98年6月13日8時許，在臺中縣大雅鄉○○路往和平新路
      約50公尺處，以自備之鑰匙（未扣案），損壞丁○○所有
      車牌號碼7332-UD號自小客車之車門鎖與電門鎖，竊取該
      車，供作代步工具使用。
    嗣經警方於98年4月13日，在臺中縣后里鄉○○路99巷1號旁
    尋獲車牌號碼PE-3930號自小客車，復於98年7月4日19時25
    分許，在臺中縣后里鄉○○村○○路山區尋獲車牌號碼7332
    -UD號自小客車後循線查獲。
二、案經臺中縣警察局大甲分局移送臺灣臺中地方法院檢察署檢
    察官偵查起訴。
    理    由
一、證據能力之說明﹕
    按「被告以外之人於偵查中向檢察官所為之陳述，除顯有不
    可信之情況者外，得為證據」，刑事訴訟法第159條之1第2
    項定有明文。此乃立法者以刑事訴訟法規定檢察官代表國家
    偵查犯罪、實施公訴，依法有訊問被告、證人、鑑定人之權
    ，且實務運作時，偵查中檢察官向被告以外之人所取得之陳
    述，原則上均能遵守法律規定，不致違法取供，其可信性極
    高，為兼顧理論與實務為由，而對「被告以外之人於偵查中
    向檢察官所為之陳述」，例外設定其具備非顯不可信之要件
    時，得為證據。本件證人即被害人甲○○、丁○○於偵查中
    向檢察官所為之陳述，業經具結且查無顯不可信之情形存在
    ，依上開刑事訴訟法第159條之1第2項規定，具證據能力。
二、認定犯罪事實所憑之證據及理由﹕
    上開犯罪事實，業經被告丙○○於本院審理時坦承不諱，核
    與被害人甲○○、丁○○於偵查中之證述情節相符，復有臺
    中縣警察局車輛尋獲電腦輸入單2紙、贓物認領保管單1紙、
    車號7332-UD自小客車尋獲照片6紙、車號PE-3930自小客車
    之刑案現場照片8紙、刑事案件證物採驗紀錄表、內政部警
    政署刑事警察局鑑驗書、現場勘察報告各1紙在卷可稽，足
    認被告之自白與事實相符。本件事證明確，被告之竊盜犯行
    洵堪認定，應依法論科。
三、論罪科刑﹕
  (一)核被告所為，均係犯刑法第320條第1項之竊盜罪。被告所犯
    上開2次竊盜罪，犯意各別，行為互殊，且被害人不同，應
    分論併罰。又被告有如犯罪事實欄所載之犯罪前科，此有臺
    灣高等法院被告前案紀錄表附卷可憑，其於徒刑執行完畢後
    ，5年以內故意再犯本件有期徒刑以上之罪，均為累犯，各
    應依刑法第47條第1項之規定加重其刑。爰審酌被告未經被
    害人甲○○、丁○○之同意，分別竊取被害人等之自小客車
    各1部，侵害被害人等之財產法益，所為實值非難；兼衡酌
    被告犯罪後於本院及偵訊時坦承犯行，犯後態度尚可等一切
    情狀，分別量處如主文所示之刑，並諭知易科罰金之折算標
    準，及定其應執行刑。又被告所有供行竊所使用之鑰匙，未
    據扣案，且經被告丟棄，業據被告於本院審理中供述明確，
    應已滅失，爰不予宣告沒收。
  (二)又刑法第41條第8項雖規定同條第1項易科罰金之規定，於數
    罪併罰其應執行之刑未逾6月者，亦適用之；亦即所定應執
    行之刑如已逾6月者，即不得易科罰金。惟98年6月19日作成
    之司法院大法官會議釋字第662號解釋明揭：「中華民國94
    年2月2日修正公布之現行刑法第41條第2項（按即98年1月21
    日修正公布，98年9月1日施行之刑法第41條第8項），關於
    數罪併罰，數宣告刑均得易科罰金，而定應執行之刑逾6個
    月者，排除適用同條第1項得易科罰金之規定部分，與憲法
    第23條規定有違，並與本院釋字第366號解釋意旨不符，應
    自本解釋公布之日起失其效力」，故對於數罪併罰，數宣告
    刑均得易科罰金，而定應執行之刑超過6月之案件，依司法
    院釋字第366號、第662號解釋意旨，仍得易科罰金。本件被
    告所犯上開2罪所處之刑，原均得易科罰金，所定應執行之
    刑雖已逾有期徒刑6月，依上開解釋意旨，仍得易科罰金，
    爰併依刑法第41條第1項前段之規定諭知執行刑易科罰金之
    折算標準。
  (三)另被告行為後，於98年1月21日修正公布之刑法第41條自98
    年9月1日起施行，修正後該條規定受6個月以下有期徒刑或
    拘役之宣告，不論得否易科罰金，均得以提供社會勞動6小
    時折算1日，易服社會勞動，並配合修正刑事訴訟法第479條
    第1項，明定易服社會勞動由指揮執行之檢察官命令之，亦
    即上開規定應係檢察官執行事項，非屬被告適用之刑罰法律
    或法律效果有變更，自無刑法第2條第1項法律變更規定之適
    用，而無須為新舊法之比較，應逕適用裁判時法，附此敘明
    。
四、適用之法律﹕
  (一)刑事訴訟法第299條第1項前段。
  (二)刑法第320條第1項、第47條第1項、第41條第1項前段、第51
    條第5款。
  (三)刑法施行法第1條之1第1項、第2項前段。
本案經檢察官乙○○到庭執行職務。
中    華    民    國    98    年    9    月    30    日
                      刑事第十六庭  法  官  戴嘉慧
上正本證明與原本無異。
如不服本判決，應於收受送達後10日內向本院提出上訴書狀（應
敘述具體理由並附繕本）。
上訴書狀如未敘述理由，應於上訴期間屆滿後20日內補提理由書
於本院。
告訴人或被害人對於判決如有不服具備理由請求檢察官上訴者，
其上訴期間之計算係以檢察官收受判決正本之日期為準。
                                    書記官  劉晴芬
中    華    民    國    98    年    9    月    30    日
【附錄本案論罪科刑法條】
《中華民國刑法第320條》
意圖為自己或第三人不法之所有，而竊取他人之動產者，為竊盜
罪，處五年以下有期徒刑、拘役或五百元以下罰金。
意圖為自己或第三人不法之利益，而竊佔他人之不動產者，依前
項之規定處斷。
前二項之未遂犯罰之。


司法院資訊處製作；財團法人民間司法改革基金會備份。
